【裁判字號】    94,訴,4392
【裁判日期】    950126
【裁判案由】    毒品危害防制條例
【裁判全文】
臺灣高雄地方法院刑事判決              94年度訴字第4392號
公  訴  人  臺灣高雄地方法院檢察署檢察官
被      告  乙○○
                    （現另案羈押於臺灣高雄第二監獄）
上列被告因毒品危害防制條例案件，經檢察官提起公訴（94年度
毒偵字第8925號）被告於本院準備程序中為有罪之陳述，經合議
庭裁定由受命法官依簡式審判程序獨任審理，本院判決如下：
    主  文
乙○○施用第一級毒品，累犯，處有期徒刑拾月。扣案海洛因毒
品壹包（淨重零點參零公克、空包裝重零點壹柒公克），沒收銷
燬之。
    事  實
一、乙○○前於民國86年間，因違反肅清煙毒條例及麻醉藥品管
    理條例案件，經本院以86年度訴字第2893號判決分別判處有
    期徒刑3 年4 月、6 月，並定應執行刑為3 年8 月確定，入
    監執行，於88年10月20日縮短刑期假釋出監，迄90年7 月19
    日假釋期滿未經撤銷，而以執行完畢論。另於90年間，因施
    用毒品案件，經本院以90年度毒聲字第5530號裁定送觀察、
    勒戒後，認有繼續施用毒品之傾向，再以90年度毒聲字第
    5970號裁定令入戒治處所施以強制戒治1 年。於戒治期間，
    因戒治成效經評定為合格，認無繼續戒治之必要，經本院以
    91年度毒聲字第1313號裁定停止戒治，所餘戒治期間付保護
    管束，並於91年10月4 日保護管束期滿且未經撤銷，視為強
    制戒治執行完畢。詎其猶不知悛悔，明知海洛因毒品業經公
    告列為毒品危害防制條例第2 條第2 項之第一級毒品，不得
    非法持有、施用，竟於前開強制戒治執行完畢釋放後之5年
    內，基於施用第一級毒品之犯意，於94年10月12日中午某時
    ，在不詳處所，以針筒注射之方式，施用海洛因毒品1 次。
    嗣為警於94年10月13日下午1 時15分許，在高雄市○○區○
    ○路227 號旁為警查獲，並扣得海洛因1 包（淨重0.30公克
    、空包裝重0.17公克）。
二、案經高雄市政府警察局小港分局報請臺灣高雄地方法院檢察
    署檢察官偵查後起訴。
    理  由
一、按本件被告乙○○所犯係死刑、無期徒刑、最輕本刑為3 年
    以上有期徒刑以外之罪，其於準備程序就前揭被訴事實為有
    罪之陳述，經受命法官告知簡式審判程序之旨，並聽取其與
    公訴人之意見後，本院認無不得或不宜改依簡式審判程序進
    行之處，爰依刑事訴訟法第273 條之1 第1 項、第284 條之
    1 ，裁定本件由受命法官獨任進行簡式審判程序，合先敘明
    。
二、上揭事實，業據被告於本院審理中自白不諱，且其為警查獲
    時所採取之尿液，經送請高雄市立凱旋醫院檢驗結果，呈施
    用海洛因後代謝而出之嗎啡陽性反應等情，有該醫院94年
    10月24日編號A00000000 號濫用藥物尿液檢驗報告及嫌疑人
    尿液代碼對照表各1 份附卷可稽。另扣案白色粉末1 包，經
    送請法務部調查局檢驗結果，認含第一級毒品海洛因成分（
    淨重0.30公克、空包裝重0.17公克），有該局鑑定通知書1
    紙存卷可參。足認扣案白粉即係第一級毒品海洛因無訛。此
    外，本件復有搜索扣押筆錄、扣押物目錄表各1 紙、海洛因
    毒品1 包扣案可參。被告上開自白核與事實相符，自可採為
    認定事實之證據。從而，被告施用第一級毒品海洛因之事實
    ，堪以認定。另被告於90年間，因施用毒品案件，經本院以
    90年度毒聲字第5530號裁定送觀察、勒戒後，認有繼續施用
    毒品之傾向，再以90年度毒聲字第5970號裁定令入戒治處所
    施以強制戒治1 年。於戒治期間，因戒治成效經評定為合格
    ，認無繼續戒治之必要，經本院以91年度毒聲字第1313號裁
    定停止戒治，所餘戒治期間付保護管束，並於91年10月4 日
    保護管束期滿且未經撤銷，視為強制戒治執行完畢之事實，
    有台灣高等法院被告前案紀錄表各1 紙附卷可按。被告於強
    制戒治執行完畢後5 年內，再犯本件施用毒品罪事證明確，
    應依法論科。
三、查海洛因屬毒品危害防制條例第2 條第2 項所稱之第一級毒
    品，不得持有、施用。被告竟持之以施用，核其所為，係犯
    毒品危害防制條例第10條第1 項之施用第一級毒品罪。被告
    施用毒品前後持有該毒品之低度行為，應被其施用之高度行
    為所吸收，不另論罪。另被告曾於86年間，因違反肅清煙毒
    條例及麻醉藥品管理條例案件，經本院以86年度訴字第2893
    號判決分別判處有期徒刑3 年4 月、6 月，並定應執行刑為
    3 年8 月確定，入監執行，於88年10月20日縮短刑期假釋出
    監，迄90年7 月19日假釋期滿未經撤銷，而以執行完畢論，
    有前開臺灣高等法院被告全國前案紀錄表附卷足憑，是其前
    受有期徒刑之執行完畢後，5 年以內再犯有期徒刑以上之本
    罪，為累犯，應依法加重其刑。爰審酌被告前有施用毒品之
    不良素行，歷經觀察、勒戒及強制戒治程序後，仍未能徹底
    戒絕毒品，顯見意志不堅，且有失政府制定毒品危害防制條
    例之立法美意，本不宜寬貸，惟念其施用毒品乃自戕一己之
    身體健康，尚未害及他人，且犯後尚知坦承犯行等一切情狀
    ，量處如主文所示之刑，以資儆懲。扣案白色粉末1 包，經
    送檢驗結果係海洛因等情，已如上述，應依毒品危害防制條
    例第18條第1 項前段規定宣告沒收銷燬之。至前開第一級毒
    品海洛因之包裝因包覆毒品，其上顯留有該毒品之殘渣，衡
    情自難與之剝離，亦應整體視之為毒品，連同該包裝併予宣
    告沒收銷燬之。此外，鑑驗耗用之海洛因既已滅失，自無庸
    宣告沒收銷燬，併此敘明。
據上論斷，應依刑事訴訟法第273 條之1 第1 項、第299 條第1
項前段，毒品危害防制條例第10條第1 項、第18條第1 項前段，
刑法第11條、第47條，判決如主文。
本案經檢察官甲○○到庭執行職務。
中    華    民    國    95    年    1     月    26    日
                  刑事第十二庭  法  官  黃宗揚
以上正本證明與原本無異。
如不服本判決，應於收受送達後10日內向本院提出上訴書狀。
中    華    民    國    95    年    1     月    26    日
                                書記官  王壹理
附錄本判決論罪科刑之法條：
毒品危害防制條例第10條
施用第一級毒品者，處 6 月以上 5 年以下有期徒刑。


司法院資訊處製作；財團法人民間司法改革基金會備份。
